【裁判字號】    89,易,2110
【裁判日期】    891031
【裁判案由】    侵占
【裁判全文】
臺灣板橋地方法院刑事判決                        八十九年度易字第二一一號
    公  訴  人  臺灣板橋地方法院檢察署檢察官
    被      告  乙○○
右列被告因侵占案件，經檢察官提起公訴（八十九年度偵字第八二六一號），本院判
決如左：
    主  文
乙○○意圖為自己不法之所有，而侵占對於業務上所持有之物，處有期徒刑陸月。
    事  實
一、乙○○自民國八十九年三月三日起，擔任設於台北縣板橋市○○街一六八巷十五
    號四樓世盟建材有限公司（下稱世盟公司）之司機，負責開車送貨，乃從事業務
    之人，竟意圖為自己不法之所有，於八十九年三月十一日二十時許，在台北縣樹
    林市○○街○段一六七巷二六號前，趁駕駛世盟公司所有，車號為ＤＢˍ三一六
    五號之自用小貨車，運送貨物之機會，將該貨車以變易持有為所有之意思予以侵
    占入己，並供作己用。嗣於同年月二十二日十九時三十分許，為警在宜蘭縣頭城
    鎮○○路查獲。
二、案經宜蘭縣警察局礁溪分局報由台灣宜蘭地方法院檢察署呈請台灣高等法院檢察
    署令轉臺灣板橋地方法院檢察署檢察官偵查起訴。
    理  由
一、訊據被告乙○○矢口否認有何侵占之情，辯稱：其於八十九年三月十一日送貨出
    去後，因在八十九年三月十三日在桃園地檢署要開庭，其開車前去開庭，旋因車
    輛故障送修護廠修理，修理費有五、六千元，沒錢支付，乃為人送貨欲賺取工資
    支付修理費云云。惟查：右揭事實業據被告於警訊中坦承不諱，此有警訊筆錄、
    贓物認領保管單、車輛竊盜個別查詢報附卷可稽。且被告於八十九年三月三日應
    徵為世盟公司之司機時，即謊報虛偽之出生年月日、身分證字號應徵，經該公司
    負責人甲○○向被告索取身分證辦理勞工保險，被告均推托遲遲不給，於工作數
    日後即利用送貨之機會將車輛開走，未假曠職，又未與公司聯絡告知車輛去向，
    亦據被害人世盟公司負責人甲○○指證綦詳，並為被告供承在卷，是被告顯具不
    法所有之意圖。如被告無侵占意圖，僅需將車輛故障送修據實以告即可，何需開
    走車輛不告而別，前開所辯委係卸責之詞，非可採信。本件事證明確，被告犯行
    堪以認定，應依法論科。
二、按被告任職於世盟公司為司機，負責開車送貨，係從事業務之人，其將業務上持
    有之車輛佔為己有，核其所為，係犯刑法第三百三十六條第二項之業務侵占罪。
    爰審酌被告之品性、犯罪之動機、目的、手段、所生危害及犯罪後否認犯行之態
    度等一切情狀，量處如主文所示之刑，以資懲戒。
據上論斷，應依刑事訴訟法第二百九十九條第一項前段，刑法第三百三十六條第二項
，罰金罰鍰提高標準條例第一條前段，判決如主文。
本案經檢察官伍逸康到庭執行職務。
中      華      民      國    八十九    年      十      月    三十一    日
      臺灣板橋地方法院刑事第一庭
                                          法  官  毛崑山
右正本證明與原本無異
如不服本判決應於送達後十日內向本院提出上訴狀
                                          書記官  章宏萱
中      華      民      國    八十九    年      十      月    三十一    日
附錄本案所犯法條全文
刑法第三百三十六條
  對於公務上或因公益所持有之物，犯前條第一項之罪者，處一年以上七年以下有
  期徒刑，得併科五千元以下罰金。
  對於業務上所持有之物，犯前條第一項之罪者，處六月以上五年以下有期徒刑，得
  併科三千元以下罰金。
  前二項之未遂犯罰之。


司法院資訊處製作；財團法人民間司法改革基金會備份。
